ACORDAO-COMPLETO-2437182

ACÓRDÃO DE RELAÇÃO

ACÓRDÃO DE RELAÇÃO 12825/2020 ATA 41/2020 - SEGUNDA CÂMARA

Acórdão 12825/2020-TCU-Segunda Câmara
	Os Ministros do Tribunal de Contas da União ACORDAM, por unanimidade, com fundamento nos arts. 1º, inciso V, e 39, inciso II, da Lei 8.443/1992, c/c os arts. 1º, inciso VIII, 143, inciso II, 259, inciso II, e 260, § 5º, do Regimento Interno/TCU e no art. 7º, inciso I, da Resolução/TCU 206/2007, em considerar prejudicada a apreciação do mérito dos atos de concessão de pensão civil a seguir relacionados, por perda de objeto, tendo em vista o falecimento dos interessados, de acordo com os pareceres emitidos nos autos:
1. Processo TC-Processo 035.535/2020-2 (PENSÃO CIVIL) 
	1.1. Interessados: Antonia Gomes de Sousa (XXX.577.103-XX) ; Antonio Coelho da Fonseca Neto (XXX.008.123-XX) ; Aurelina Roseo da Silva (XXX.882.753-XX) ; Carmoza Tomaz Filha (XXX.103.383-XX) ; Isabel Pereira dos Santos (XXX.425.106-XX) ; Margarida Maria Mendes Coelho (XXX.282.133-XX) ; Maria Emilia da Silva Pereira (XXX.133.982-XX) ; Maria Luiza Ferreira de Sousa (XXX.669.493-XX) ; Maria Pedro da Silva (XXX.629.304-XX) ; Maria da Luz Ramalho (XXX.474.489-XX) ; Maria de Jesus Alves (XXX.730.763-XX) ; Maria de Sousa Pacheco (XXX.803.563-XX) ; Maria de Souza Madeira (XXX.742.548-XX) ; Maria do Amparo Freitas de Sousa (XXX.471.493-XX) ; Marlene Lopes de Sousa (XXX.134.123-XX) ; Nilzete Barbosa Santos (XXX.604.885-XX) ; Oneida Andrade Bomfim de Santana (XXX.943.965-XX) ; Rosa de Oliveira Vieira (XXX.283.440-XX) ; Teresinha Martins da Silva (XXX.387.666-XX) ; Terezinha Rocha Mendes (XXX.817.031-XX) ; Zilda de Paula (XXX.343.459-XX) .
	1.2. Órgão/Entidade: Ministério dos Transportes, Portos e Aviação Civil (extinto) .
	1.3. Relator: Ministro-Substituto Marcos Bemquerer Costa.
	1.4. Representante do Ministério Público: Procurador Sergio Ricardo Costa Caribé.
	1.5. Unidade Técnica: Secretaria de Fiscalização de Pessoal (Sefip) .
	1.6. Representação legal: não há.
	1.7. Determinações/Recomendações/Orientações: não há.

Segunda Câmara

Ministério dos Transportes, Portos e Aviação Civil (extinto).

Antonia Gomes de Sousa (XXX.577.103-XX); Antonio Coelho da Fonseca Neto (XXX.008.123-XX); Aurelina Roseo da Silva (XXX.882.753-XX); Carmoza Tomaz Filha (XXX.103.383-XX); Isabel Pereira dos Santos (XXX.425.106-XX); Margarida Maria Mendes Coelho (XXX.282.133-XX); Maria Emilia da Silva Pereira (XXX.133.982-XX); Maria Luiza Ferreira de Sousa (XXX.669.493-XX); Maria Pedro da Silva (XXX.629.304-XX); Maria da Luz Ramalho (XXX.474.489-XX); Maria de Jesus Alves (XXX.730.763-XX); Maria de Sousa Pacheco (XXX.803.563-XX); Maria de Souza Madeira (XXX.742.548-XX); Maria do Amparo Freitas de Sousa (XXX.471.493-XX); Marlene Lopes de Sousa (XXX.134.123-XX); Nilzete Barbosa Santos (XXX.604.885-XX); Oneida Andrade Bomfim de Santana (XXX.943.965-XX); Rosa de Oliveira Vieira (XXX.283.440-XX); Teresinha Martins da Silva (XXX.387.666-XX); Terezinha Rocha Mendes (XXX.817.031-XX); Zilda de Paula (XXX.343.459-XX).

MARCOS BEMQUERER

não há.

Procurador Sergio Ricardo Costa Caribé.

PENSÃO CIVIL (PCIV)

Secretaria de Fiscalização de Pessoal (Sefip).